臺灣臺北地方法院刑事判決　　　　　　　93年度易字第1385號
公　訴　人　臺灣臺北地方法院檢察署檢察官
被　　　告　乙○○
上列被告因違反公司法案件，經檢察官聲請簡易判決處刑（93年
年度偵字第14273 號），本院受理後（受理案號為93年度簡字第
2412號），認不宜逕以簡易判決處刑，改依通常程序審理，判決
如下：
    主  文
乙○○無罪。
    理  由
一、公訴意旨略以：被告乙○○原為柒零年代有限公司（設臺北
    市○○區○○路4 段138 號12樓之2 、之3 ）負責人，明知
    柒零公司已於民國93年7月1日經臺北市商業管理處核准解散
    登記在案，竟自解散登記後，仍以柒零公司之名義在上址對
    外經營舞場及飲食店業務，嗣於同年月29日為臺北市商業管
    理處之稽查人員在上址當場查獲，因認被告涉有公司法第19
    條第2 項、第1 項之罪嫌云云。
二、按犯罪事實應依證據認定之，無證據不得認定犯罪事實；不
    能證明被告犯罪或其行為不罰者，應諭知無罪判決，刑事訴
    訟法第154 條第2 項、第301 條第1 項分別定有明文。
三、公訴意旨認被告涉有公司法第19條第2 項、第1 項之罪嫌，
    無非係以被告於偵查中自白，並有臺北市商業管理處公司登
    記資料及臺北市商業管理處商業稽查紀錄表各1 紙在卷可稽
    為其主要論據。訊據被告於本院審理中堅詞否認有何公訴意
    旨所指違反公司法之犯行，並辯稱：柒零年代有限公司解散
    前，伊已經申請捌零年代有限公司，期間京華城希望伊店門
    開著，但不准營業，被查獲當時伊應該沒有營業等語。
四、經查，證人即查獲本案之臺北市商業管理處稽查員甲○○於
    本院審理中到庭證稱當時柒零年代公司市招有亮，桌椅有擺
    好，現場燈光昏暗，吧檯上調酒的原料都有，但當時現場沒
    有客人或服務員，只有看到被告，店內顯眼處並無營業時間
    之告示牌，大門口外面亦無帶客進場之服務臺等語，依證人
    所言，實難證明被告於查獲當日即93年7 月29日確有以柒零
    公司之名義在臺北市○○區○○路4 段138 號京華城12樓之
    2 、之3 對外經營舞場及飲食店業務。次查，被告原為柒零
    年代有限公司負責人，柒零年代有限公司已於93年7 月1 日
    經核准解散登記在案乙情，業經被告供明在卷，並有臺北市
    商業管理處93年8 月6 日北市商三字第09332539600 號函所
    檢附之臺北市商業管理處公司登記資料在卷可稽。惟按公司
    法第19條第2 項、第1 項之罪，係以未經設立登記，而以公
    司名義經營業務或為其他法律行為為其成立要件，是該罪係
    處罰未經設立登記而以公司名義經營業務之行為，並非處罰
    不當之營業行為，至於公司經主管機關撤銷登記後，仍須經
    清算程序人格始消滅，本件柒零年代有限公司雖經撤銷登記
    ，然本院依職權查得該公司斯時並未向本院呈報清算人或清
    算終結，是柒零年代有限公司之法人地位尚非當然消滅，不
    論其是否尚有以柒零年代有限公司名稱為營業行為，均難以
    違反公司法第19條第2 項、第1 項之罪名相繩。此外，復查
    無其他積極證據足認被告有何違反公司法第19條第2 項、第
    1 項之犯行，揆諸前揭之說明，自應為被告無罪之諭知。
據上論斷，應依刑事訴訟法第452 條、第301 條第1 項，判決如
主文。
本案經檢察官陳麗芬到庭執行職務
中　　華　　民　　國　　94　　年　　2 　　月　　16　　日
                  臺灣臺北地方法院刑事第二庭
                          審判長法　官　吳孟良
                          　　　法　官　蘇嘉豐
                                法　官  雷淑雯
以上正本證明與原本無異。
如不服本判決，應於判決送達後10日內，向本院提出上訴狀。
　　　　　　　　　　　　　　　　書記官　林碧華
中　　華　　民　　國　　94　　年　　2 　　月　　16　　日
